# 请教土地置换类业务

提问人：丁丁的生生 时间：2017-01-12 20:54:35
请教陈版主。被审计单位是一家当地国企（房地产建筑行业），股东系当地人民政府。公司原持有的 8 宗土地由于政府规划调整，要统一被收回去，政府与公司签订了置换协议，政府按成本价（ 9200 万）买回 3 宗土地，另划拨 3 宗土地（评估价为 36000 万）给公司来置换被收回的另外 5 宗土地（ 39000 万）。公司持有的土地是准备开发建房子的。请问1.政府花钱买回去的土地能够确认为收入吗？2.置换进来的土地价值怎么确认？ 3.置换进来的土地怎么入账？4.被收回的土地怎么下账？

回答人：chenyiwei
这属于非货币性交换是否具有商业实质的判断问题。可从换出和换入地块的面积、地段、用途、容积率和可售面积、当前公允价值、开发完成后的收益预期等方面进行分析。根据有无商业实质，分别按非货币性资产交换的对应规定进行处理。